# 租赁资产以货物结算

提问人：cjsky 时间：2016-10-19 06:47:28
有个业务想向大家请教！我公司近期打算与设备供应商合作，合作方式是我方提供场地，设备供应商提供设备，生产出来的产品按照一定比例分成，若干年后设备归我司所有。我认为该业务算融资租赁，给对方分配产品时要确认收入同时结转成本。不知道我的想法对不对，请大家批评指教。最好能给分录的处理意见，谢谢大家！

回答人：chenyiwei
考虑以下问题： 1 、分成金额如何计算？设备供应商是否有最低分成额保障？该最低分成额能否保证其收回投资成本并获得合理收益（如果分配实物的，则按分配给供应商的实物计算）？ 2 、生产经营计划由谁主导制定和实施，包括所生产的产品的数量、品种、定价、原材料供应商的选择等？ 3 、本企业能否自主对外销售该设备生产的产品，是否约定必须有一定数量的产品按约定售价出售给设备供应商或其关联方？

提问人：cjsky 时间：2016-10-25 09:34:17
谢谢陈老师的关注！ 1 、分成方案暂时不清楚，但应该有最低分成保障，如果不能保障，对方肯定不干； 2 、生产经营计划我们自己制定和实施； 3 、我们用该设备生产的产品是自用的半成品，也可以对外销售，是约定必须有一定数量的产品按照约定售价出售给供应商的。 请问陈老师，如果是上述条件的话，该怎么核算？

回答人：chenyiwei
如有最低分成保障，且该最低分成保障足以让设备供应商收回设备投资，则基本确定设备所有权上的风险和报酬已经转移，且有自主经营权。 还请说明一定数量产品按约定售价出售，数量占比多大，价格如何确定？该价格是否显著低于市场公允价格？